臺灣高等法院高雄分院刑事判決　　　　94年度上訴字第1106號
上　訴　人
即　被　告　戊○○
　　　　　　　　　　另案在台灣高雄第二監獄執行
上　訴　人
即　被　告　甲○○
　　　　　　　　　　羈押在臺灣高雄看守所
上列上訴人因被告搶奪等案件，不服臺灣高雄地方法院94年度
訴字第1693號中華民國94年6月30日第一審判決（起訴案號：臺
灣高雄地方法院檢察署94年度偵字第6998號，併案案號：94年度
偵字第12753號），提起上訴，本院判決如下：
     主  文
上訴駁回。
     事  實
一、甲○○（原名林子平）曾於民國91年間因搶奪案件，經台灣
    高雄地方法院於92年3 月28日判處有期徒刑1 年2 月，上訴
    後，經本院以92年度上訴字第943 號判決撤銷原審判決，改
    判有期徒刑1 年4 月，因未再上訴而確定；復於91年間因竊
    盜案件，經台灣高雄地方法院於92年4 月10日以92年度易字
    第176 號判決判處有期徒刑5 月，因未上訴而確定。嗣上開
    二案經裁定應執行有期徒刑1 年8 月，於93年10月4 日縮短
    刑期執行完畢出監。
二、戊○○與李泓毅（已經原審判決有罪確定）共同意圖為自己
    不法之所有，並基於搶奪之概括犯意，於附表一所示之犯罪
    時間內，以附表一所示之方式，搶奪如附表一所示被害人之
    財物。得手後，除所得現金平分花用外，搶得之皮包如屬真
    品，則由戊○○持至高雄市○○區○○路82號2 樓「懷舊名
    館」（起訴書記載「楓之林館」）二手皮包店變賣；而搶得
    之手機則由戊○○持至高雄市新興區○○○路190 號「浩瀚
    通訊行」變賣，所得再平均花用；至其餘物品、證件、仿品
    皮包及經損害之皮包等物，則於搶奪後沿路丟棄，或棄置於
    高雄縣鳳山市○○○街旁草叢、高雄市前鎮區台鋁五巷1 號
    前水溝等處丟棄。又戊○○、李泓毅為免日後行搶時遭人發
    現，乃另行起意，復共同意圖為自己不法之所有，並基於竊
    盜之概括犯意，於附表二所示之犯罪時間內，以附表二所示
    之方式，竊取如附表二所示被害人之車牌各1 面，得手後，
    乃將之懸掛於所騎用之機車上，伺機行搶，嗣因外出即撞見
    警察，旋因心虛而返回住處，故未著手於搶奪行為。
三、戊○○復承上開搶奪犯意，與甲○○共同意圖為自己不法之
    所有，並基於搶奪之概括犯意，於附表三所示之犯罪時間內
    ，以附表三所示之方式，搶奪如附表三所示被害人之財物。
    得手後，除所得現金平分花用外，至其餘物品、證件及雜物
    ，則於搶奪後沿路丟棄（不含己○○所有MICKEY牌皮包1 只
    及身分證、健保卡、機車駕照、汽車駕照各1 張）。
四、甲○○又另行起意，與翁誌佑（另經檢察官偵辦中）共同意
    圖為自己不法之所有，並基於竊盜之犯意聯絡，於附表四所
    示之犯罪時間內，以附表四所示之方式，竊取如附表四所示
    被害人之物，得手後，除手機由翁誌佑變賣，所得平均花用
    外；至其餘皮包，則於竊盜後丟棄。
五、嗣於94年3 月24日中午12時許，經警持搜索票至戊○○位於
    高雄縣鳳山市○○街60巷1之2號住處實施搜索，當場扣得己○○所有MICKEY牌皮包1 只及身分證、健保卡、機車駕照、
    汽車駕照各1 張等物，乃循線拘提李泓毅、甲○○到案，而
    查獲上情。
六、案經高雄市政府警察局刑事警察大隊報告臺灣高雄地方法院
    檢察署檢察官偵查起訴及移送併案審理（報告機關：高雄市
    政府警察局刑事警察大隊）。
    理  由
一、上開犯罪事實，業據被告戊○○、甲○○於本院審理中坦白
    承認。而偵查程序中，在檢察官諭知得拒絕證言之情形下，
    被告戊○○分別就被告甲○○搶奪、竊盜犯行；共同被告李
    泓毅、甲○○分別就被告戊○○搶奪、竊盜犯行，均已結證
    明確（詳94年度偵字第6998號偵查卷第22頁至第34頁、第
    122 頁至第126 頁、第128 頁至第131 頁）。並經被害人丙○○、庚○○、乙○○、壬○○、己○○、丁○○、辛○○
    ；證人即「浩瀚通訊行」負責人許雅舜、證人即「懷舊名館
    」負責人劉育麟、證人即「金礦咖啡」員工黃則銘、證人即
    被告戊○○女友陳雨欣、證人即「高新通訊行」負責人許順
    榮於警詢中陳述、證述屬實（詳警卷第22之1 頁至22之3 頁
    、第22頁至第24頁、第25頁至第27頁、第28頁至第29頁；94
    年度偵字第6998號偵查卷第77頁、第78頁至第79頁、第80頁
    至第81頁；併案警卷第68頁至第70頁、第71頁至第73頁、第
    83頁至第86頁、第87頁至第89頁）。此外，復有搜索票、搜
    索及扣押筆錄、扣押物品目錄表、扣押物品收據、照片、贓
    物認領保管單、車輛竊盜車牌失竊資料個別查詢報表、通聯
    調閱查詢單、讓渡切結書及高雄市政府警察局重大刑案通報
    單附警卷、偵查卷可參（詳警卷第31頁、第36頁至第40頁、
    第55頁至第56頁、第57頁、第58頁至第59頁；94年度偵字第
    6998號偵查卷第56頁至第59頁、第82頁至第87頁、第90 頁
    ）。
二、再者、本院審酌：
  (一)被告或共犯之自白，不得作為有罪判決之唯一證據，仍應調
    查其他必要之證據，以察其是否與事實相符，刑事訴訟法第
    156條第2項定有明文，立法目的在以補強證據之存在，藉以
    限制合法自白在證據上之價值，俾發現實質的真實，即使被
    告或共犯之自白出於任意性，然若別無其他補強證據足以擔
    保其自白與事實相符，該自白仍非刑事訴訟法上得據之為認
    定被告犯罪之唯一證據，當不得單憑此而為被告不利之認定
    。因前開法條係規定『被告或共犯之自白』不得作為有罪判
    決之唯一證據，並非規定『被告及共犯之自白』，是在文義
    解釋上，該條規範意旨應係指：如依卷內資料，認定被告犯
    罪之唯一證據僅有被告之自白（或共犯之自白）時，證據證
    明力之適用即受限制，除非有其他補強證據，否則不因此認
    定被告犯罪；如依卷內資料，除被告之自白外，尚有其他法
    定證據方法足資證明被告犯罪時，則因被告自白非唯一證據
    ，法院自可依上開證據資料，本於自由心證法則，當獲得確
    信之心證時，即認定被告犯罪，不須尚有補強證據。準此，
    附表一、三之犯罪事實，被告戊○○、李泓毅；被告戊○○
    、甲○○既具實體法上之共犯關係，且屬程序法上之共同被
    告，渠既於警訊、偵查中自白犯罪，且為其他具共犯關係之
    共同被告不利之陳述，並於偵查中各以證人身分傳訊（均因
    不拒絕證言而具結），均證陳確曾分別共同參與附表一、三
    所示之犯行，則本件之證據方法，除被告自白外，尚有證人
    之證詞，依前開說明，此時本院參酌被告自白及證人證詞，
    如有確信之心證，即可認定被告犯罪，不須除上開證據外，
    另有補強證據方可認定。
  (二)再者，共同被告（指與被告具有共犯關係之共同被告，下同
    ）之間往往利害衝突，固有栽贓他人與推卸責任之危險，而
    為防止偵審實務過分依賴自白，亦有限制自白證據證明力之
    必要，然如栽贓、推卸責任已降至最低，且在特定犯罪，除
    被告（共犯）自白等證據外，並無其他犯罪證據足資蒐集，
    在被告自白犯罪下，此時如仍堅持共犯之自白（含共同被告
    以證人身分接受詰問）不得作為被告自白補強證據，似有因
    程序而害事實之憾。由於本件被告戊○○、甲○○與李泓毅
    於具結負擔偽證罪之風險下，仍願證陳犯罪事實之存在，已
    足以擔保其證言之可信性；且因該搶案係分別由被告戊○○
    、李泓毅；被告戊○○、甲○○共同為之，其均陳述確曾參
    與，並無彼此栽贓之情事；另其自白前，警方並未查覺其他
    犯罪事實、犯罪者為何人，被告三人亦無為頂替他人犯罪而
    自白之必要。基於上開論述，並參以如依卷內資料，僅有
    被告及共同被告之自白，且共同被告之自白欠缺補強證據之
    資格，共同被告以證人身分傳訊後所得之證詞亦不得作為補
    強證據，此時似乎無以證人身分訊問共同被告之必要；被
    告、共同被告均係經歷犯罪事實之人，對事實真相較被害人
    或其他目擊證人、第三人更為瞭解，被害人或其他目擊證人
    、第三人如以證人身分傳訊，其於審判中所為之證言，雖可
    能因知覺、記憶及表達而與事實有異，但仍被承認具有補強
    證據之資格，則共同被告之證詞反而不具補強證據之資格，
    實有疑問。職此，本院認共同被告於偵查中如以證人身分傳
    訊，並證陳犯罪事實，應可作為其他共同被告自白之補強證
    據，至於上開證據證明力是否可獲得確信之心證，而足以認
    定犯罪，則屬另一問題。
  (三)此外，因被告戊○○、甲○○與李泓毅於偵查之自白及證言
    ，不僅前後、彼此一致，且無任何矛盾之處。而搶奪案件或
    因畏懼心理、或因被搶物品價值甚低，被害人不出面陳述事
    發經過，實屬正常，尚不能因無報案紀錄，即認無搶案發生
    ；另因搶奪之物係屬動產，無價值之物通常係遭丟棄，而有
    價值之物，或花用殆盡、或輾轉變現而流通於市面，實難追
    贓，亦難因無贓物扣案，即認無搶案存在，故本件部分並無
    被害人報案、亦無贓物扣案，並非悖於常理，是依渠自白、
    證詞之證據證明力，本院認被告戊○○、李泓毅；被告戊○○、甲○○應分別共同參與如附表一、三所示犯行。從而，
    因被告三人自白均與事實相符，是本件事證明確，被告戊○○、甲○○2 人之犯行均堪予認定。
三、核被告戊○○、甲○○所為，均係犯刑法第325 條第1 項搶
    奪罪、同法第320 條第1 項之普通竊盜罪。又被告戊○○與
    已判決確定之李泓毅就如附表一、二所示犯行；被告戊○○
    、甲○○就如附表三所示犯行；被告甲○○與翁誌佑就如附
    表四所示犯行，皆有犯意聯絡及行為分擔，均為共同正犯。
    另被告戊○○前後11件搶奪犯行、2 件竊盜犯行；被告甲○○先後2 件搶奪犯行，均時間緊接，方法相同，所犯又皆係
    構成要件相同之罪名，顯均係基於概括犯意反覆為之，皆為
    連續犯，應各依刑法第56條之規定，論以一連續搶奪罪、連
    續竊盜罪，並均依法加重其刑。又被告戊○○所犯連續搶奪
    罪、連續竊盜罪間；被告甲○○所犯連續搶奪罪、竊盜罪間
    ，犯意各別，行為互殊，應分論併罰之。
四、公訴人認被告戊○○、李泓毅於竊取如附表二所示之車牌後
    ，旋將該車牌懸掛於所騎用之機車上，再為如附表一所示犯
    行，故認應構成牽連犯，而從一重論以連續搶奪罪。惟被告
    戊○○、李泓毅係於93年12月31日上午前某時、94年1 月4
    日13時許竊取如附表二所示車牌，而如附表一所示之搶奪犯
    行均在93 年11 月22日之前，因被告戊○○、李泓毅係完成
    如附表一所示搶奪犯行後，始竊取如附表二所示車牌，故被
    告戊○○、李泓毅自不可能將如附表二所示車牌懸掛於所騎
    用之機車上，再為如附表一所示搶奪犯行，是公訴人此部分
    之適用法律論述，容有誤會。又被告戊○○、李泓毅為免行
    搶時遭人發現，乃竊取如附表二所示被害人之車牌各1 面，
    得手後，旋將之懸掛於所騎用之機車上，伺機行搶，嗣因外
    出撞見警察旋返回住處，故未著手於搶奪行為等情，業據被
    告戊○○、李泓毅自承在卷（詳原審卷第99頁），由於被告
    戊○○、李泓毅於完成如附表一所示搶奪犯行，始起意行竊
    車牌，且未著手其他搶奪犯行（被告戊○○亦未將行竊車牌
    懸掛機車上，與被告甲○○共犯如附表三所示搶奪犯行，詳
    被告甲○○之陳述，原審卷第100 第10行以下），故被告戊○○竊取車牌應係另行起意，與搶奪犯行應無牽連犯之關係
    ，併此敘明。又移送併案審理部分（臺灣高雄地方法院檢察
    署94年度偵字第第12753 號，即如附表一編號5 、6 、7 、
    9 及附表三編號2 所示搶奪犯行；如附表二所示竊盜犯行）
    ，已涵蓋於起訴事實內，業經提起公訴，本院自應併予審究
    。
五、又甲○○曾於民國91年間因搶奪案件，經台灣高雄地方法院
    於92年3 月28日判處有期徒刑1 年2 月，上訴後，經本院以
    92年度上訴字第943 號判決撤銷原審判決，改判有期徒刑1
    年4 月，因未再上訴而確定；復於91年間因竊盜案件，經台
    灣高雄地方法院於92年4 月10日以92年度易字第176 號判決
    判處有期徒刑5 月，因未上訴而確定。嗣上開二案經裁定應
    執行有期徒刑1 年8 月，於93年10月4 日縮短刑期執行完畢
    出監，有台灣高雄地方法院檢察署刑案資料查註紀錄表、臺
    灣高等法院被告前案紀錄表在卷可稽，其受有期徒刑執行完
    畢後，5 年內再犯本件有期徒刑以上之搶奪、竊盜罪，均為
    累犯，應各依刑法第47條規定，加重其刑，搶奪罪部分，有
    2 加重事由，並依法遞加之。
六、原審就被告戊○○、李泓毅部分，依刑法第325 條第1 項、
    第320 條第1 項之規定，並審酌被告戊○○、甲○○均年輕
    力壯，不思以正當途徑獲取財物，竟屢次搶奪、竊取他人財
    物，對社會治安危害程度非輕，本應重判，惟念其2 人犯後
    均坦承全部犯行，並參以被告戊○○、甲○○搶奪之次數不
    同，自應受不同之刑事評價，及酌以搶奪、竊取物品價值等
    一切情狀，分別量處被告戊○○搶奪部分有期徒刑3 年，竊
    盜部分4 月，應執行有期徒刑3 年2 月；被告甲○○搶奪部
    分1 年6 月，竊盜部分4 月，應執行有期徒刑1 年8 月。本
    院認原審判決認事用法均無違誤，量刑亦稱妥當，被告2 人
    上訴意旨，均指摘原判決量刑太重，請求輕判，自無足取，
    上訴為無理由，應予駁回。
據上論斷，應依刑事訴訟法第368條，判決如主文。
本案經檢察官郭振昌到庭執行職務。
中　　華　　民　　國　　94　　年　　10　　月　　20　　日
                  刑事第一庭    審判長法  官  郭雅美
                                      法  官  江泰章
                                      法  官  莊崑山
以上正本證明與原本無異。
如不服本判決應於收受本判決後10日內向本院提出上訴書狀，其
未敘述上訴理由者，並得於提起上訴後10日內向本院補提理由書
狀（均須按他造當事人之人數附繕本）「切勿逕送上級法院」。
中　　華　　民　　國　　94　　年　　10　　月　　20　　日
　　　　　　　　　　　　　　　　　　　書記官  張文斌
附錄本判決論罪科刑法條：
刑法第320條
意圖為自己或第三人不法之所有，而竊取他人之動產者，為竊盜
罪，處5年以下有期徒刑、拘役或500元以下罰金。
意圖為自己或第三人不法之利益，而竊佔他人之不動產者，依前
項之規定處斷。
前二項之未遂犯罰之。
刑法第325條
意圖為自己或第三人不法之所有，而搶奪他人之動產者，處6月
以上5年以下有期徒刑。
因而致人於死者，處無期徒刑或7年以上有期徒刑，致重傷者，
處3年以上10年以下有期徒刑。
第 1 項之未遂犯罰之。
  附表一：
┌─┬─────┬──────┬───┬─────────┬────┬──┐
│編│犯罪時間  │犯 罪  地 點│被害人│犯   罪    方   法│所得財物│備註│
│號│          │            │      │（機車係由戊○○向│（新臺幣│    │
│  │          │            │      │不詳友人借用，行搶│）      │    │
│  │          │            │      │時未懸掛車牌）    │        │    │
├─┼─────┼──────┼───┼─────────┼────┼──┤
│1 │93年9 月或│高雄巿中華三│年約30│被告李泓毅騎乘機車│手提包（│    │
│  │10月間某日│路214巷口   │至40歲│搭載被告戊○○，由│內有現金│    │
│  │凌晨2、3時│            │之婦女│戊○○下車搶奪被害│2、3千元│    │
│  │許        │            │      │人手提包。        │）。    │    │
├─┼─────┼──────┼───┼─────────┼────┼──┤
│2 │93年10月間│高雄市○○路│年約40│被告李泓毅騎乘機車│皮包（內│    │
│  │某日凌晨 4│、尚義街口  │至50歲│搭載被告戊○○，由│有現金約│    │
│  │、5時許   │            │之婦女│戊○○下車搶奪被害│1萬元、 │    │
│  │          │            │      │人皮包。          │鏡面破裂│    │
│  │          │            │      │                  │之勞力士│    │
│  │          │            │      │                  │手錶1支 │    │
│  │          │            │      │                  │）      │    │
├─┼─────┼──────┼───┼─────────┼────┼──┤
│3 │93年10月間│高雄市復橫一│年約18│被告李泓毅騎乘機車│LV牌白色│    │
│  │某日凌晨 2│路150巷口   │歲之女│搭載被告戊○○，由│皮包（內│    │
│  │、3時許   │            │子    │戊○○下車搶奪被害│有現金 5│    │
│  │          │            │      │人LV牌白色皮包。  │、6千元 │    │
│  │          │            │      │                  │、手機1 │    │
│  │          │            │      │                  │支      │    │
├─┼─────┼──────┼───┼─────────┼────┼──┤
│4 │93年10月中│高雄市○○路│不詳婦│被告李泓毅騎乘機車│皮包（內│    │
│  │旬某日    │、民生路口「│女    │搭載被告戊○○，由│含現金2 │    │
│  │          │古德曼咖啡」│      │戊○○下車搶奪正在│、3千元 │    │
│  │          │            │      │喝咖啡之被害人皮包│、手機1 │    │
│  │          │            │      │。                │支）    │    │
├─┼─────┼──────┼───┼─────────┼────┼──┤
│5 │93年10月21│高雄市前金區│丙○○│被告李泓毅騎乘機車│皮包（內│    │
│  │日凌晨3時1│七賢二路245 │      │搭載被告戊○○，由│含現金約│    │
│  │0分許     │號          │      │戊○○下車搶奪被害│3千元、 │    │
│  │          │            │      │人背在左肩之黑色皮│手機2支 │    │
│  │          │            │      │包。              │、金融卡│    │
│  │          │            │      │                  │2 張及身│    │
│  │          │            │      │                  │分證、汽│    │
│  │          │            │      │                  │車駕照、│    │
│  │          │            │      │                  │汽車行照│    │
│  │          │            │      │                  │、健保卡│    │
│  │          │            │      │                  │各1張。 │    │
├─┼─────┼──────┼───┼─────────┼────┼──┤
│6 │93年11月12│高雄巿前金區│庚○○│被告李泓毅騎乘機車│手提包（│    │
│  │日凌晨4時1│七賢二路、文│      │搭載被告戊○○，由│內有現金│    │
│  │0分許     │武一街口    │      │戊○○下車搶奪被害│1萬餘元 │    │
│  │          │            │      │人左手上之GUCCI牌 │、手機及│    │
│  │          │            │      │手提包。          │證件等物│    │
│  │          │            │      │                  │）      │    │
├─┼─────┼──────┼───┼─────────┼────┼──┤
│7 │93年11月17│高雄巿新興區│乙○○│被告李泓毅騎乘機車│皮包（內│    │
│  │日凌晨5時1│忠孝一路2 號│      │搭載被告戊○○，由│有現金約│    │
│  │0分許（起 │「金礦咖啡」│      │戊○○下車搶奪被害│1、2千元│    │
│  │訴書誤載為│騎樓地      │      │人置於腳旁之皮包。│、NOKIA │    │
│  │93年11月15│            │      │                  │牌手機 1│    │
│  │日）      │            │      │                  │支）    │    │
├─┼─────┼──────┼───┼─────────┼────┼──┤
│8 │93年11月間│高雄市新興區│年約30│被告李泓毅騎乘機車│皮包（內│    │
│  │某日上午7 │南華路夜間郵│歲婦女│搭載被告戊○○，由│有現金2 │    │
│  │、8時許   │局旁        │      │戊○○下車搶奪被害│萬元、證│    │
│  │          │            │      │人皮包。          │件）    │    │
├─┼─────┼──────┼───┼─────────┼────┼──┤
│9 │93年11月22│高雄市前金區│壬○○│被告李泓毅騎乘機車│手提包（│    │
│  │日上午10時│新田路313號 │      │搭載被告戊○○，由│內有咖啡│    │
│  │許（起訴書│前          │      │戊○○下車搶奪被害│色錢包、│    │
│  │誤載為93年│            │      │人置於右手之芬蒂牌│現金約4 │    │
│  │11月21日）│            │      │手提包。          │千元、手│    │
│  │          │            │      │                  │機1支、 │    │
│  │          │            │      │                  │萬寶龍牌│    │
│  │          │            │      │                  │原子筆1 │    │
│  │          │            │      │                  │支及身分│    │
│  │          │            │      │                  │證、汽車│    │
│  │          │            │      │                  │駕照、機│    │
│  │          │            │      │                  │車駕照、│    │
│  │          │            │      │                  │漢神百貨│    │
│  │          │            │      │                  │員工識別│    │
│  │          │            │      │                  │證各1張 │    │
│  │          │            │      │                  │）      │    │
└─┴─────┴──────┴───┴─────────┴────┴──┘
附表二：
┌─┬─────┬──────┬───┬─────────┬────┬──┐
│編│犯罪時間  │犯 罪  地 點│被害人│犯   罪    方   法│所得財物│備註│
│號│          │            │      │                  │（新臺幣│    │
│  │          │            │      │                  │）      │    │
├─┼─────┼──────┼───┼─────────┼────┼──┤
│1 │93年12月31│高雄縣鳳山巿│丁○○│被告李泓毅騎乘機車│車牌1面 │    │
│  │日上午發現│武慶二路80巷│      │搭載被告戊○○，由│        │    │
│  │前之某時  │10之3號     │      │戊○○下車徒手竊取│        │    │
│  │          │            │      │車牌號碼LDD─565號│        │    │
│  │          │            │      │機車之車牌1面     │        │    │
├─┼─────┼──────┼───┼─────────┼────┼──┤
│2 │94年1月4日│高雄縣鳳山市│辛○○│被告李泓毅騎乘機車│車牌1面 │    │
│  │13時許    │凱旋路351巷2│      │搭載被告戊○○，由│        │    │
│  │          │號之3       │      │戊○○下車徒手竊取│        │    │
│  │          │            │      │車牌號碼HS7─535號│        │    │
│  │          │            │      │機車之車牌1面     │        │    │
└─┴─────┴──────┴───┴─────────┴────┴──┘
附表三：
┌─┬─────┬──────┬───┬─────────┬────┬──┐
│編│犯罪時間  │犯 罪  地 點│被害人│犯   罪    方   法│所得財物│備註│
│號│          │            │      │（機車係由戊○○向│（新臺幣│    │
│  │          │            │      │不詳友人借用，行搶│）      │    │
│  │          │            │      │時未懸掛車牌）    │        │    │
├─┼─────┼──────┼───┼─────────┼────┼──┤
│1 │93年1月下 │高雄縣鳳山巿│不詳婦│被告甲○○騎乘機車│皮包（內│    │
│  │旬某日凌晨│武慶路、武昌│女    │搭載被告戊○○行經│有現金約│    │
│  │5、6時許  │路口        │      │該處，因見被害人駕│3百元、 │    │
│  │          │            │      │駛汽車停等紅燈，被│香蕉、礦│    │
│  │          │            │      │告甲○○乃騎乘機車│泉水1瓶 │    │
│  │          │            │      │停於該汽車右後方，│等雜物）│    │
│  │          │            │      │由戊○○下車開啟該│。      │    │
│  │          │            │      │汽車右前門，搶奪被│        │    │
│  │          │            │      │害人置於右前座之皮│        │    │
│  │          │            │      │包。              │        │    │
├─┼─────┼──────┼───┼─────────┼────┼──┤
│2 │94年2 月25│高雄市○○路│己○○│被告甲○○騎乘機車│皮包（內│    │
│  │日凌晨2時1│、復興路口  │      │搭載被告戊○○，由│有現金約│    │
│  │0分許     │            │      │戊○○下車搶奪被害│3千元、 │    │
│  │          │            │      │人提在手上之MICKEY│身分證、│    │
│  │          │            │      │牌皮包。          │健保卡、│    │
│  │          │            │      │                  │機車駕照│    │
│  │          │            │      │                  │、汽車駕│    │
│  │          │            │      │                  │照各1張 │    │
│  │          │            │      │                  │、信用卡│    │
│  │          │            │      │                  │7至8張、│    │
│  │          │            │      │                  │提款卡2 │    │
│  │          │            │      │                  │張、記事│    │
│  │          │            │      │                  │本2本） │    │
└─┴─────┴──────┴───┴─────────┴────┴──┘
附表四：
┌─┬─────┬──────┬───┬─────────┬────┬──┐
│編│犯罪時間  │犯 罪  地 點│被害人│犯   罪    方   法│所得財物│備註│
│號│          │            │      │                  │（新臺幣│    │
│  │          │            │      │                  │）      │    │
├─┼─────┼──────┼───┼─────────┼────┼──┤
│1 │93年12月底│臺南市小北夜│不詳  │翁誌佑騎乘機車搭載│皮包（內│    │
│  │某日      │市附近      │      │被告甲○○行經該處│含手機1 │    │
│  │          │            │      │，由甲○○下車開啟│支）    │    │
│  │          │            │      │停於路旁之自小客車│        │    │
│  │          │            │      │（車門未鎖）車門，│        │    │
│  │          │            │      │徒手竊取被害人置於│        │    │
│  │          │            │      │駕駛座之皮包。    │        │    │
└─┴─────┴──────┴───┴─────────┴────┴──┘
